臺灣桃園地方法院刑事判決　　　　　　 96年度簡上字第499號
上　訴　人
即　被　告　甲○○
上列上訴人即被告因傷害案件，不服本院民國九十六年八月三十
日九十六年度桃簡字第二一○○號第一審簡易判決（聲請簡易判
決處刑案號：臺灣桃園地方法院檢察署九十六年度偵字第一五五
一五號），提起上訴，本院管轄第二審合議庭判決如下：
    主    文
上訴駁回。
    犯罪事實
一、甲○○與丙○○為男女朋友，於民國九十六年一月二十五日
    下午四時許，在址設桃園縣桃園市縣○路二八二號由甲○○
    所開設簡餐咖啡店內，因該簡餐咖啡店原訂九十六年一月底
    結束營業，與丙○○就該店延長營業期間與否及人手幫忙一
    事起口角爭執，甲○○因不滿丙○○未順從己意，遂基於傷
    害之直接故意，以手、腳毆打丙○○頭部、臉部、手部，致
    丙○○受有右頭皮部血腫五乘五公分、左顏面擦挫瘀傷二乘
    零點一公分、右前臂部擦傷零點一乘零點二公分、左手部擦
    傷二乘一公分、左上牙齒斷裂一顆等傷害。嗣於當日晚間七
    時許，經丙○○電話聯絡友人乙○○前來陪同共赴醫院就診
    ，並於同年四月九日前往桃園縣警察局中壢分局仁愛派出所
    提出告訴，始查悉上情。
二、案經桃園縣警察局桃園分局報請臺灣桃園地方法院檢察署檢
    察官偵查後聲請簡易判決處刑。
    理    由
壹、程序部分：
    按被告以外之人（包括證人、鑑定人、告訴人、被害人及共
    同被告等）於審判外之陳述雖不符刑事訴訟法第一百五十九
    條之一至之四等四條之規定，而經當事人於審判程序同意作
    為證據，法院審酌該言詞陳述或書面陳述作成時之情況，認
    為適當者，亦得為證據；當事人、代理人或辯護人於法院調
    查證據時，知有刑事訴訟法第一百五十九條第一項不得為證
    據之情形，而未於言詞辯論終結前聲明異議者，視為有前項
    之同意，同法第一百五十九條之五定有明文。立法意旨在於
    傳聞證據未經當事人之反對詰問予以核實，原則上先予排除
    。惟若當事人已放棄反對詰問權，於審判程式中表明同意該
    等傳聞證據可作為證據；或於言詞辯論終結前未聲明異議，
    基於尊重當事人對傳聞證據之處分權，及證據資料愈豐富，
    愈有助於真實發見之理念，且強化言詞辯論主義，使訴訟程
    序得以順暢進行，上開傳聞證據亦均具有證據能力。經查，
    本件證人丙○○於警詢及檢察官偵訊時之證述、證人乙○○
    於檢察官偵訊時之證述，雖均為證人於審判外之言詞陳述，
    其性質雖屬傳聞證據，然前開警詢及偵訊筆錄之內容，業經
    本院審理時予以提示並告以要旨，且經公訴人、本案被告表
    示意見，當事人已知上述筆錄乃傳聞證據，而未於言詞辯論
    終結前對該筆錄內容異議，依前揭規定，擬制同意作為證據
    ，且本院審酌該證據作成之形式，均無瑕疵，與待證事實具
    有關聯性等情況，認為以之作為本案之證據亦屬適當，是前
    開證據仍具有證據能力，本院自得引為判決之依據，合先敘
    明。
貳、實體部分：
一、訊據被告甲○○矢口否認其有何傷害犯行，並辯稱：伊不記
    得當日有無與丙○○發生爭執，但並無毆打丙○○，因為伊
    腳有受傷，且經鑑定有下肢障礙，並不可能用腳踹她，伊並
    不清楚為何丙○○該日有受傷云云，經查：
  (一)上開事實，業據證人即告訴人丙○○迭於警詢、檢察官偵訊
    及本院審理時指稱：伊與被告當時為男女朋友關係，於九十
    六年一月二十五日下午四時許，在桃園市縣○路二八二號，
    因被告在該址開設餐飲店，伊有在該店義務幫忙外場的工作
    ，該店原訂九十六年一月底結束營業，後來希望延長到三月
    底，要求伊可以繼續在店內幫忙迄至結束營業，伊不同意，
    被告因此生氣而打伊巴掌，並用拳頭打伊太陽穴，還有用腳
    踹伊全身，被告雖然一隻腳有受傷，但是他是用另一隻腳踹
    伊，後來被告母親打電話來，伊有大喊救命，被告母親才來
    店裡扶伊到包廂裡面休息，伊有用電話聯絡伊朋友乙○○來
    店接伊去醫院等被害情節綦詳（見偵查卷第七、八、二十、
    二一頁，本院卷第三一至三四頁），核與證人乙○○迭與檢
    察官偵訊及本院審理時證述：伊九十六年一月二十五日晚間
    七時許，接獲丙○○來電，並稱其遭甲○○毆打，要伊前去
    甲○○開設餐飲店，伊去到該店前面時，有看到被告母親，
    且被告母親跟伊道歉，伊看到丙○○當時精神並不好，且腳
    、頭及牙齒有受傷的情形，伊到店時有看到被告跟被告母親
    在一起，被告站在駕駛座旁邊，後來他才走進店裡面，伊後
    來就陪同丙○○去壢新醫院就診等情相符（見偵查卷第二六
    、二七頁，本院卷第三七至三九頁），復有壢新醫院所開立
    之診斷證明書及該院九十六年十一月九日以壢新醫字第二○○七一一○○一○號函附告訴人丙○○九十六年一月二十五
    日急診病歷資料各一份在卷可稽，足堪認定被告有於上開時
    、地以手、腳毆打告訴人丙○○，並造成告訴人丙○○受有
    右頭皮部血腫五乘五公分、左顏面擦挫瘀傷二乘零點一公分
    、右前臂部擦傷零點一乘零點二公分、左手部擦傷二乘一公
    分、左上牙齒斷裂一顆等傷害無誤。
  (二)被告雖以：伊不記得當日有無與丙○○發生爭執，但並無毆
    打丙○○，因為伊腳有受傷，且經鑑定有下肢障礙，並不可
    能用腳踹她，伊並不清楚為何丙○○該日有受傷等情置辯，
    固據其提出其為輕度肢體障礙之中華民國身心障礙手冊影本
    一紙為證，然依證人丙○○於本院審理時結稱：被告當日打
    伊巴掌，並用拳頭打伊太陽穴，還有用腳踹伊全身，被告只
    有受傷一隻腳，還有另外一隻腳，是用另一隻腳踹伊，而且
    被告的行動自如一節（見偵查卷第二一頁、本院卷第三四頁
    ），復佐以：證人乙○○於本院審理時證稱：伊並不知道被
    告腳有受傷情形，當日伊見被告走路好好的，伊看到被告跟
    被告母親在一起，被告站在駕駛座旁邊，之後被告才走進店
    裡面等語（見本院卷第三八、三九頁），是被告縱患有輕度
    下肢肢體障礙，惟其既能行走自如，顯見並不因此阻礙其行
    動能力，是其徒以患有輕度肢體障礙，而無毆打人之能力一
    節，而辯稱無法傷害告訴人之情事，顯屬事後卸責之詞，難
    以採信。
  (三)綜上，被告前開所辯，係犯後狡辯脫免刑事責任辯解，洵不
    足採，是本件事證明確，被告犯行，堪以認定。
二、核被告甲○○所為，係犯刑法第二百七十七條第一項之傷害
    罪。原審以被告罪證明確，而論被告係基於直接故意傷害人
    之身體，處有期徒刑四月，如易科罰金，以新臺幣（下同）
    一千元折算一日，並依中華民國九十六年罪犯減刑條例第二
    條第一項第三款、第七條、第九條規定減刑為有期徒刑二月
    ，並諭知如易科罰金，以一千元折算一日，經核原判決認事
    用法俱無違誤，量刑亦稱妥適，而被告提起上訴，其上訴意
    旨以：其經鑑定為下肢障礙，雖是輕度障礙，但無法行動自
    如，無法用腳踹告訴人一節為由指摘原判決不當，顯無理由
    （業據本院詳述理由認定如前），自應予駁回。
據上論斷，應依刑事訴訟法第四百五十五條之一第一項、第三項
、第三百六十八條，判決如主文。
中　　華　　民　　國　　96　　年　　12　　月　　26　　日
　　　　　　　　　    臺灣桃園地方法院刑事第四庭
                          審判長法  官  黃斯偉
                                法  官  蘇昭蓉
                                法  官  陳可薇
以上正本證明與原本無異。
本件不得上訴。
                                書記官  陳青瑜
中　　華　　民　　國　　97　　年　　1 　　月　　2 　　日
附錄本案論罪科刑法條：
刑法第二百七十七條第一項：
傷害人之身體或健康者，處三年以下有期徒刑、拘役或一千元以
下罰金。
